static/hunspell/05.11.2023/udm.aff
FLAG long
SFX N9 Y 323 # склонение "син" (-м-)
SFX N9 0 мы/G1 .
SFX N9 0 ды/G1 .
SFX N9 0 зы/G1 .
SFX N9 0 мыд/G1 .
SFX N9 0 мыз/G1 .
SFX N9 0 мен/G1 .
SFX N9 0 ме/G1 .
SFX N9 ь ез/G1 ь
SFX N9 0 эз/G1 .
SFX N9 0 мез/G1 н
SFX N9 0 дэ/G1 .
SFX N9 0 зэ/G1 .
SFX N9 0 мес/G1 .
SFX N9 0 дэс/G1 .
SFX N9 0 зэс/G1 .
SFX N9 0 лэн/G1 . # род.п.
SFX N9 0 лэнлэсь/G1 .
SFX N9 0 лэнлы/G1 .
SFX N9 0 лэнэн/G1 .
SFX N9 0 мыдлэн/G1 .
SFX N9 0 мызлэн/G1 .
SFX N9 0 мылэн/G1 .
SFX N9 0 дылэн/G1 .
SFX N9 0 зылэн/G1 .
SFX N9 0 лэсь/G1 . # разд.п.
SFX N9 0 лэсьсэ/G1 .
SFX N9 0 мыдлэсь/G1 .
SFX N9 0 мызлэсь/G1 .
SFX N9 0 мылэсь/G1 .
SFX N9 0 дылэсь/G1 .
SFX N9 0 зылэсь/G1 .
SFX N9 0 лы/G1 . # дат.п.
SFX N9 0 мыдлы/G1 .
SFX N9 0 мызлы/G1 .
SFX N9 0 мылы/G1 .
SFX N9 0 дылы/G1 .
SFX N9 0 зылы/G1 .
SFX N9 0 тэк/G1 . #лиш.п.
SFX N9 0 мыдтэк/G1 .
SFX N9 0 мызтэк/G1 .
SFX N9 0 мытэк/G1 .
SFX N9 0 дытэк/G1 .
SFX N9 0 зытэк/G1 .
SFX N9 0 ъя/G1 н #соотв.п.
SFX N9 0 я/G1 ь
SFX N9 0 мыдъя/G1 .
SFX N9 0 мызъя/G1 .
SFX N9 0 мыя/G1 .
SFX N9 0 дыя/G1 .
SFX N9 0 зыя/G1 .
SFX N9 0 мыным/G1 .
SFX N9 0 мыныд/G1 .
SFX N9 0 мыныз/G1 .
SFX N9 0 мынымы/G1 .
SFX N9 0 мыныды/G1 .
SFX N9 0 мынызы/G1 .
SFX N9 0 мын/G1 . #местн.п. + входн.п.
SFX N9 0 мам/G1 .
SFX N9 0 мамы/G1 .
SFX N9 0 мад/G1 .
SFX N9 0 мады/G1 .
SFX N9 0 маз/G1 .
SFX N9 0 мазы/G1 .
SFX N9 0 мысь/G1 . #исходн.п.
SFX N9 0 мысьтым/G1 .
SFX N9 0 мысьтымы/G1 .
SFX N9 0 мысьтыд/G1 .
SFX N9 0 мысьтыды/G1 .
SFX N9 0 мысьтыз/G1 .
SFX N9 0 мысьтызы/G1 .
SFX N9 0 мысьсэ/G1 . #-ысьсэ
SFX N9 0 ысез/G1 . #-ысез
SFX N9 0 мысен/G1 . #отдал.п.
SFX N9 0 мысеным/G1 .
SFX N9 0 мысенымы/G1 .
SFX N9 0 мысеныд/G1 .
SFX N9 0 мысеныды/G1 .
SFX N9 0 мысеныз/G1 .
SFX N9 0 мысенызы/G1 .
SFX N9 0 метӥ/G1 .
SFX N9 0 метӥм/G1 .
SFX N9 0 метӥмы/G1 .
SFX N9 0 метӥд/G1 .
SFX N9 0 метӥды/G1 .
SFX N9 0 метӥз/G1 .
SFX N9 0 метӥзы/G1 .
SFX N9 0 тӥ/G1 .
SFX N9 0 тӥм/G1 .
SFX N9 0 тӥмы/G1 .
SFX N9 0 тӥд/G1 .
SFX N9 0 тӥды/G1 .
SFX N9 0 тӥз/G1 .
SFX N9 0 тӥзы/G1 .
SFX N9 0 лань/G1 . #направ.п.
SFX N9 0 мыдлань/G1 .
SFX N9 0 мызлань/G1 .
SFX N9 0 мылань/G1 .
SFX N9 0 дылань/G1 .
SFX N9 0 зылань/G1 .
SFX N9 0 мозь/G1 [^ьй] #предельн.п.
SFX N9 0 мозям/G1 .
SFX N9 0 мозямы/G1 .
SFX N9 0 мозяд/G1 .
SFX N9 0 мозяды/G1 .
SFX N9 0 мозяз/G1 .
SFX N9 0 мозязы/G1 .
SFX N9 0 мыозь/G1 .
SFX N9 0 дыозь/G1 .
SFX N9 0 зыозь/G1 .
SFX N9 0 ёс/G1 ь
SFX N9 0 ёсад/G1 ь
SFX N9 0 ёсады/G1 ь
SFX N9 0 ёсаз/G1 ь
SFX N9 0 ёсазы/G1 ь
SFX N9 0 ёсам/G1 ь
SFX N9 0 ёсамы/G1 ь
SFX N9 0 ёслань/G1 ь
SFX N9 0 ёслы/G1 ь
SFX N9 0 ёслэн/G1 ь
SFX N9 0 ёслэнлэсь/G1 ь
SFX N9 0 ёслэнлы/G1 ь
SFX N9 0 ёслэсь/G1 ь
SFX N9 0 ёсме/G1 ь
SFX N9 0 ёсмес/G1 ь
SFX N9 0 ёсмы/G1 ь
SFX N9 0 ёсмылань/G1 ь
SFX N9 0 ёсмылы/G1 ь
SFX N9 0 ёсмылэн/G1 ь
SFX N9 0 ёсмылэсь/G1 ь
SFX N9 0 ёсмыозь/G1 ь
SFX N9 0 ёсмытэк/G1 ь
SFX N9 0 ёсмыя/G1 ь
SFX N9 0 ёсозь/G1 ь
SFX N9 0 ёсозяд/G1 ь
SFX N9 0 ёсозяды/G1 ь
SFX N9 0 ёсозяз/G1 ь
SFX N9 0 ёсозязы/G1 ь
SFX N9 0 ёсозям/G1 ь
SFX N9 0 ёсозямы/G1 ь
SFX N9 0 ёссы/G1 ь
SFX N9 0 ёссылань/G1 ь
SFX N9 0 ёссылы/G1 ь
SFX N9 0 ёссылэн/G1 ь
SFX N9 0 ёссылэсь/G1 ь
SFX N9 0 ёссыозь/G1 ь
SFX N9 0 ёссытэк/G1 ь
SFX N9 0 ёссыя/G1 ь
SFX N9 0 ёссэ/G1 ь
SFX N9 0 ёссэс/G1 ь
SFX N9 0 ёстӥ/G1 ь
SFX N9 0 ёстӥд/G1 ь
SFX N9 0 ёстӥды/G1 ь
SFX N9 0 ёстӥз/G1 ь
SFX N9 0 ёстӥзы/G1 ь
SFX N9 0 ёстӥм/G1 ь
SFX N9 0 ёстӥмы/G1 ь
SFX N9 0 ёсты/G1 ь
SFX N9 0 ёстылань/G1 ь
SFX N9 0 ёстылы/G1 ь
SFX N9 0 ёстылэн/G1 ь
SFX N9 0 ёстылэсь/G1 ь
SFX N9 0 ёстыозь/G1 ь
SFX N9 0 ёстытэк/G1 ь
SFX N9 0 ёстыя/G1 ь
SFX N9 0 ёстэ/G1 ь
SFX N9 0 ёстэк/G1 ь
SFX N9 0 ёстэс/G1 ь
SFX N9 0 ёсъя/G1 ь
SFX N9 0 ёсы/G1 ь
SFX N9 0 ёсыд/G1 ь
SFX N9 0 ёсыдлань/G1 ь
SFX N9 0 ёсыдлы/G1 ь
SFX N9 0 ёсыдлэн/G1 ь
SFX N9 0 ёсыдлэсь/G1 ь
SFX N9 0 ёсыдозь/G1 ь
SFX N9 0 ёсыдтэк/G1 ь
SFX N9 0 ёсыдъя/G1 ь
SFX N9 0 ёсыз/G1 ь
SFX N9 0 ёсызлань/G1 ь
SFX N9 0 ёсызлы/G1 ь
SFX N9 0 ёсызлэн/G1 ь
SFX N9 0 ёсызлэсь/G1 ь
SFX N9 0 ёсызозь/G1 ь
SFX N9 0 ёсызтэк/G1 ь
SFX N9 0 ёсызъя/G1 ь
SFX N9 0 ёсылань/G1 ь
SFX N9 0 ёсылы/G1 ь
SFX N9 0 ёсылэн/G1 ь
SFX N9 0 ёсылэсь/G1 ь
SFX N9 0 ёсын/G1 ь
SFX N9 0 ёсынлэсь/G1 ь
SFX N9 0 ёсыныд/G1 ь
SFX N9 0 ёсыныды/G1 ь
SFX N9 0 ёсыныз/G1 ь
SFX N9 0 ёсынызы/G1 ь
SFX N9 0 ёсыным/G1 ь
SFX N9 0 ёсынымы/G1 ь
SFX N9 0 ёсыозь/G1 ь
SFX N9 0 ёсысен/G1 ь
SFX N9 0 ёсысеныд/G1 ь
SFX N9 0 ёсысеныды/G1 ь
SFX N9 0 ёсысеныз/G1 ь
SFX N9 0 ёсысенызы/G1 ь
SFX N9 0 ёсысеным/G1 ь
SFX N9 0 ёсысенымы/G1 ь
SFX N9 0 ёсысь/G1 ь
SFX N9 0 ёсысьтыд/G1 ь
SFX N9 0 ёсысьтыды/G1 ь
SFX N9 0 ёсысьтыз/G1 ь
SFX N9 0 ёсысьтызы/G1 ь
SFX N9 0 ёсысьтым/G1 ь
SFX N9 0 ёсысьтымы/G1 ь
SFX N9 0 ёсытэк/G1 ь
SFX N9 0 ёсыя/G1 ь
SFX N9 0 ёсэтӥ/G1 ь
SFX N9 0 ъёс/G1 н # МН.ч. им.п.
SFX N9 0 ъёсад/G1 н
SFX N9 0 ъёсады/G1 н
SFX N9 0 ъёсаз/G1 н
SFX N9 0 ъёсазы/G1 н
SFX N9 0 ъёсам/G1 н # местн.п. + входн.п
SFX N9 0 ъёсамы/G1 н
SFX N9 0 ъёслань/G1 н # направ.п.
SFX N9 0 ъёслы/G1 н # дат.п.
SFX N9 0 ъёслэн/G1 н # род.п.
SFX N9 0 ъёслэнлэсь/G1 н
SFX N9 0 ъёслэнлы/G1 н
SFX N9 0 ъёслэсь/G1 н # разд.п.
SFX N9 0 ъёсме/G1 н
SFX N9 0 ъёсмес/G1 н
SFX N9 0 ъёсмы/G1 н
SFX N9 0 ъёсмылань/G1 н
SFX N9 0 ъёсмылы/G1 н
SFX N9 0 ъёсмылэн/G1 н
SFX N9 0 ъёсмылэсь/G1 н
SFX N9 0 ъёсмыозь/G1 н
SFX N9 0 ъёсмытэк/G1 н
SFX N9 0 ъёсмыя/G1 н
SFX N9 0 ъёсозь/G1 н # предельн.п.
SFX N9 0 ъёсозяд/G1 н
SFX N9 0 ъёсозяды/G1 н
SFX N9 0 ъёсозяз/G1 н
SFX N9 0 ъёсозязы/G1 н
SFX N9 0 ъёсозям/G1 н
SFX N9 0 ъёсозямы/G1 н
SFX N9 0 ъёссы/G1 н
SFX N9 0 ъёссылань/G1 н
SFX N9 0 ъёссылы/G1 н
SFX N9 0 ъёссылэн/G1 н
SFX N9 0 ъёссылэсь/G1 н
SFX N9 0 ъёссыозь/G1 н
SFX N9 0 ъёссытэк/G1 н
SFX N9 0 ъёссыя/G1 н
SFX N9 0 ъёссэ/G1 н
SFX N9 0 ъёссэс/G1 н
SFX N9 0 ъёстӥ/G1 н
SFX N9 0 ъёстӥд/G1 н
SFX N9 0 ъёстӥды/G1 н
SFX N9 0 ъёстӥз/G1 н
SFX N9 0 ъёстӥзы/G1 н
SFX N9 0 ъёстӥм/G1 н
SFX N9 0 ъёстӥмы/G1 н
SFX N9 0 ъёсты/G1 н
SFX N9 0 ъёстылань/G1 н
SFX N9 0 ъёстылы/G1 н
SFX N9 0 ъёстылэн/G1 н
SFX N9 0 ъёстылэсь/G1 н
SFX N9 0 ъёстыозь/G1 н
SFX N9 0 ъёстытэк/G1 н
SFX N9 0 ъёстыя/G1 н
SFX N9 0 ъёстэ/G1 н
SFX N9 0 ъёстэк/G1 н # лиш.п.
SFX N9 0 ъёстэс/G1 н
SFX N9 0 ъёсъя/G1 н # соотв.п.
SFX N9 0 ъёсы/G1 н
SFX N9 0 ъёсы/G1 н # входн.п.
SFX N9 0 ъёсыд/G1 н
SFX N9 0 ъёсыдлань/G1 н
SFX N9 0 ъёсыдлы/G1 н
SFX N9 0 ъёсыдлэн/G1 н
SFX N9 0 ъёсыдлэсь/G1 н
SFX N9 0 ъёсыдозь/G1 н
SFX N9 0 ъёсыдтэк/G1 н
SFX N9 0 ъёсыдъя/G1 н
SFX N9 0 ъёсыз/G1 н
SFX N9 0 ъёсыз/G1 н # вин.п.
SFX N9 0 ъёсызлань/G1 н
SFX N9 0 ъёсызлы/G1 н
SFX N9 0 ъёсызлэн/G1 н
SFX N9 0 ъёсызлэсь/G1 н
SFX N9 0 ъёсызозь/G1 н
SFX N9 0 ъёсызтэк/G1 н
SFX N9 0 ъёсызъя/G1 н
SFX N9 0 ъёсылань/G1 н
SFX N9 0 ъёсылы/G1 н
SFX N9 0 ъёсылэн/G1 н
SFX N9 0 ъёсылэсь/G1 н
SFX N9 0 ъёсын/G1 н # твор.п. + местн.п.
SFX N9 0 ъёсынлэсь/G1 н
SFX N9 0 ъёсыныд/G1 н
SFX N9 0 ъёсыныды/G1 н
SFX N9 0 ъёсыныз/G1 н
SFX N9 0 ъёсынызы/G1 н
SFX N9 0 ъёсыным/G1 н # твор.п.
SFX N9 0 ъёсынымы/G1 н
SFX N9 0 ъёсыозь/G1 н
SFX N9 0 ъёсысен/G1 н # отдал.п.
SFX N9 0 ъёсысеныд/G1 н
SFX N9 0 ъёсысеныды/G1 н
SFX N9 0 ъёсысеныз/G1 н
SFX N9 0 ъёсысенызы/G1 н
SFX N9 0 ъёсысеным/G1 н
SFX N9 0 ъёсысенымы/G1 н
SFX N9 0 ъёсысь/G1 н # исходн.п.
SFX N9 0 ъёсысьтыд/G1 н
SFX N9 0 ъёсысьтыды/G1 н
SFX N9 0 ъёсысьтыз/G1 н
SFX N9 0 ъёсысьтызы/G1 н
SFX N9 0 ъёсысьтым/G1 н
SFX N9 0 ъёсысьтымы/G1 н
SFX N9 0 ъёсытэк/G1 н
SFX N9 0 ъёсыя/G1 н
SFX N9 0 ъёсэтӥ/G1 н # перех.п.

SFX O1 Y 1 # орфографический стандарт
SFX O1 0 0 .

SFX O2 Y 1 # допустимый вариант написания
SFX O2 0 0 .

SFX O3 Y 1 # недопустимое написание
SFX O3 0 0 .

SFX P1 Y 1 # частица, вводное слово
SFX P1 0 0 .
